Крутских Андрей Юрьевич, Software Developer

Москва, Россия

andrey.krutskikh18@gmail.com / t.me/ppxxd

github.com/ppxxd

Я имею 4-летний опыт в написании, проектировании и поддержке своих реt-проектов.

Умею работать и развиваться в команде. Постоянно совершенствую свои знания, открыт для изучения нового. Выделяю в себе такие качества, как ответственность, пунктуальность, дисциплинированность и отзывчивость.

Свободно владею английским языком на уровне С1.

Технические навыки

Разработка: Рефакторинг, Оптимизация, Командная разработка, ООП, EDA, SOA, TDD.

Языки программирования: Java/Kotlin, Python, SQL, Node.JS, C++.

Хранилища данных: PostgreSQL, MySQL/MariaDB, Redis, MongoDB, SQLite.

Фреймворки: Spring (Boot, MVC).

Контроль версий: Git.

Багтрекинг: Trello, GitHub.

OC: Mac OS, Linux.

Прочее: Maven/Gradle, Docker.

Образование

Московский Государственный Технологический Университет "СТАНКИН",

2021 - настоящее время

- ООП на языке C++
- Дискретная математика
- Операционные системы
- Компьютерные сети
- Прикладное программирование (pure Python)
- MySQL/MariaDB
- DevOps (доп. образование)

JetBrains Academy, 02.2023 - Настоящее

время

Яндекс.Практикум, 10.2023 - Настоящее

время

Опыт работы

Куратор (Проверка домашних работ и консультации в онлайнчате)

Май 2022 - Декабрь 2023

Умскул

Одна из крупнейших онлайн-школ по подготовке к ЕГЭ и ОГЭ

Ассесор (Разметка данных)

Июль 2023 - Настоящее время

Яндекс Крауд

Проекты

github.com/ppxxd/banking_system - Небольшой банковский интерфейс на основе проекта с JetBrains Academy.

github.com/ppxxd/ppxxd-discord-bot - Дискорд бот на Node.JS.

github.com/ppxxd/BigIntCalculator - Калькулятор больших чисел на C++.

github.com/ppxxd/MOEX-Price-Telegram-Bot -

Телеграмм бот на Python, выводящий информацию об акциях и валюте на Московской бирже.